【裁判字號】    91,上易,1648
【裁判日期】    920107
【裁判案由】    竊盜等
【裁判全文】
臺灣高等法院高雄分院刑事判決                  九十一年度上易字第一六四八號
    上  訴  人
    即  被  告  丙○○  男民.
右上訴人因竊盜案件，不服台灣高雄甲方法院九十一年度易字第三二八一號中華民國
九十一年十月十一日第一審判決（起訴案號：台灣高雄甲方法院檢察署九十一年度偵
字第九六四０號；併案案號：九十一年度偵字第一一二三四、一一二四四號），提起
上訴，本院判決如左：
    主  文
上訴駁回。
    事  實
一、丙○○前有竊盜、妨害兵役及搶奪搶劫軍法等多項前科（不構成累犯），於假釋
    期間中仍不知悛悔，竟基於意圖為自己不法所有之概括犯意，連續於下列時甲竊
    取財物：
(一)丙○○於民國九十一年五月三日十四時三十分許，攜帶其所有客觀上可供兇器使
    用之老虎鉗一支，行經高雄市○○區○○路一六九號巷口，見中台通訊股份有限
    公司（下稱中台公司）所有車號ＹＶ—八四七一號工程車停放該處，車後置物台
    上有一工具箱（內置電鑽、充電器等工具），丙○○即持前開老虎鉗著手破壞工
    具箱之鎖頭（毀損部分，中台公司撤回告訴），企圖撬開工具箱竊取其內之工具
    時，適中台公司之技術員戴德通返回該處，發現丙○○在工程車上，隨即報警當
    場查獲，致丙○○竊盜行為未得手。
(二)丙○○復於九十一年五月十四日上午七時許，在高雄市○○路七七號前，見乙○○所有之車號ＲＤＨ—七五一號輕型機車停置在路旁，遂以其所有之鑰匙一支開
    啟電門發動，竊取該機車，得手後供己騎用，嗣於同年月二十日中午十二時五十
    分許，騎乘該機車，行經高雄縣鳳山市○○路○段台糖加油站附近時，見高雄縣
    警察局保安大隊巡邏車經過，黃君璧一時驚慌，立即停車，並將該機車停放在路
    旁，又走到路邊蹲在行道樹下，因形跡可疑，旋為保安大隊員警盤查而查獲，並
    在丙○○身旁草叢內扣得其所有供竊取上開機車所用之鑰匙一支。
(三)丙○○又於同年月二十一日上午六時許，在高雄市○○區○○街九二號前，見丁○○所有之車號ＹＰＧ—一八八號輕型機車停在路邊，乃以其所有之機車鑰匙一
    支發動，竊取該機車，得手後供己騎用，嗣於同日十五時三十分許，丙○○騎乘
    前開機車，行經高雄市三民區○○○路與熱河街口，被警查獲，並扣得其所有供
    竊取上開機車所用之鑰匙一支。
二、案經高雄市政府警察局三民第二分局、高雄縣政府警察局保安隊及高雄市政府警
    察局鼓山分局報請臺灣高雄甲方法院檢察署檢察官偵查後聲請簡易判決處刑並聲
    請併案審理，原審法院改依通常程序審理。
    理  由
一、訊據被告丙○○坦承於右揭事實（一）、（三）所示時甲竊取財物等情不諱，惟
    矢口否認竊取事實（二）所示機車，並辯稱：事實（一）之老虎鉗不是我的，是
    工程車上的；事實（二）之機車不是我偷的，為警查獲當時，我在現場等朋友；
    事實（三）之機車鑰匙插在電源孔上，我就發動該車，供己代步云云。經查：
(一)事實（一）部分，業據被害人即中台公司技術員戴德通於警訊及偵查中指訴：我
    發現被告持老虎鉗破壞工程車上工具箱之鎖頭，當場被我抓住，工具箱內所放置
    之電鑽及充電器等物幸未遭竊，被告持有之老虎鉗並非我公司所有，應是被告帶
    來的等語綦詳，被告於警偵訊中亦坦承：我於前開時、甲，持老虎鉗剪開前開車
    號自小貨車上工具箱之鎖頭，欲竊取電動工具看是否可供自己使用，我當時只是
    撬開鎖，工程車之人員就來，我沒有偷到東西等語，並有老虎鉗一支扣案可參，
    及工程車、老虎鉗之照片三張附卷可稽，足證被告確係以其所有之老虎鉗一支竊
    取上開工具箱未得逞，至為明灼。被告否認該老虎鉗為其所有，尚難採信。又被
    告所持有用以行竊之老虎鉗，主要構成部分為鐵質，長約二十一公分，有相片一
    張及原審法院九十一年九月二十四日勘驗筆錄可憑，如以該老虎鉗攻擊人身，足
    以傷害人之生命、身體，客觀上具有危險性，可供兇器使用甚明。
(二)事實（二）部分，車號ＲＤＨ—七五一號輕型機車為被害人乙○○所有，於九十
    一年五月十四日上午七時許，在高雄市○○路七七號前失竊，當時機車有上鎖之
    事實，業據被害人乙○○於警訊中指訴甚詳，而被告於同年月二十日中午十二時
    五十分許，騎乘該機車，行經高雄縣鳳山市○○路○段台糖加油站附近時，見高
    雄縣警察局保安大隊巡邏車經過，被告立即停車，並將該機車停放在路旁，又走
    至路邊蹲在行道樹下，員警見其形跡可疑，乃以電腦查詢該機車車號，發現為失
    竊之贓車，遂上前查緝，發現該機車引擎仍有熱度，又在被告伸手可及之草堆內
    發現一支鑰匙，再以該鑰匙開啟該機車電源，竟可發動等情，亦經證人即查獲本
    案之員警吳瑞富於原審證述明確，並有鑰匙一支扣案可憑，及被害人乙○○領回
    機車出具之認領收據、車輛竊盜車牌失竊資料個別查詢報表、高雄縣警察局車輛
    尋獲通報單各一份在卷可佐，足證上開機車應係被告以其所有前述鑰匙竊得並供
    己騎用，應可認定。被告否認竊取該機車，並以前揭情詞置辯，顯係飾卸之詞，
    不足採信。
(三)事實（三）部分，被告坦承於上開時甲竊取該機車騎用等情不諱，並據被害人丁○○於警訊中指述失竊情節甚明，復有被告所有供騎用該機車所用之鑰匙一支扣
    案可佐，及被害人丁○○領回機車出具之贓物認領保管單、車籍作業系統查詢認
    可資料報表各一份在卷足憑，被告雖供稱：行竊當時，機車鑰匙插在電源孔上，
    我就發動該車竊取得手云云，惟該機車失竊前確有上鎖之事實，業經被害人丁○○陳述甚詳，被告此部分供述，應非真實，被告應係以其所有上開扣案之鑰匙竊
    取該機車，方為真實。
(四)綜上所述，被告所辯均無可採，被告三次竊盜犯行事證明確，犯行洵堪認定。
二、核被告所為，事實（一）持可供兇器使用之老虎鉗行竊未得逞之犯行，係犯刑法
    第三百二十一條第二項、第一項第三款之攜帶凶器竊盜未遂罪；事實（二）、（
    三）犯行，係犯刑法第三百二十條第一項之竊盜既遂罪。被告先後三次竊盜犯行
    ，時間緊接，犯罪構成要件相同，顯係基於概括犯意反覆為之，為連續犯，應依
    刑法第五十六條規定從一重之攜帶凶器竊盜未遂罪論處，並加重其刑，另應依刑
    法第二十六條前段未遂犯之規定減輕其刑，被告同時有刑之加重及減輕事由，應
    先加後減之。事實（二）、（三）部分，雖未經公訴人起訴，惟此部分與已起訴
    之事實（一）部分，有連續犯之裁判上一罪關係，本院自得併予審理。
三、被告犯罪事證既明，原審法院依據刑法第五十六條、第三百二十一條第一項第三
    款、第二項、第二十六條前段、第三十八條第一項第二款規定，並審酌被告素行
    不良，有台灣高等法院被告全國前案紀錄表一份在卷足稽，即前有犯罪前科，仍
    不知謹慎自持，時值壯年，不思正途、竊取他人財物之犯罪動機，及犯罪手段、
    對於被害人所生損害與困擾，被告於事後僅坦承部分犯行，惟在庭態度尚可等一
    切情狀，量處有期徒刑十月，並說明扣案之老虎鉗一支及機車鑰匙二支，均為被
    告所有分別供犯事實（一）（二）（三）竊盜行為所用之物，應依刑法第三十八
    條第一項第二款併予宣告沒收。經核原判決認事用法均無違誤，量刑亦稱妥適，
    被告上訴意旨，否認事實（二）所示犯罪並指摘原判決量刑過重，核無理由，應
    予駁回。
四、公訴意旨另以：事實（一）部分，被告行竊時並破壞被害人中台公司所有工程車
    上之工具箱鎖頭，因認被告另涉犯刑法第三百五十四條之毀損罪云云。惟該部分
    雖經被害人中台公司技術員戴德通於九十一年五月三日第一次警訊中表示提出告
    訴，惟其於同月二十日第二次警訊時已表示不願對被告提出毀損告訴，有警訊筆
    錄在卷可按，毀損部分告訴人業已撤回告訴，公訴人仍提起公訴，顯有誤會，此
    部分原應為不受理之諭知，然公訴人認被告此部分犯行，與前開竊盜未遂犯行間
    有牽連犯之裁判上一罪關係，爰不另為不受理之諭知，併此說明。
據上論斷，應依刑事訴訟法第三百六十八條，判決如主文。
本案經檢察官劉文水到庭執行職務。
中      華      民      國      九十二      年      一      月     七   日
                              臺灣高等法院高雄分院刑事第六庭
                                  審判長法官  王憲義
                                        法官  張意聰
                                        法官  范惠瑩
右正本證明與原本無異。
不得上訴。
                                  法院書記官  馬蕙梅
中      華      民      國      九十二      年      一      月    七    日
附錄：
刑法第三百二十一條第一項第三款、第二項
犯竊盜罪而有左列情形之一者，處六月以上五年以下有期徒刑：
三、攜帶兇器而犯之者。
前項之未遂犯罰之。


司法院資訊處製作；財團法人民間司法改革基金會備份。
